railsbox/ansible/roles/postgresql/files/sv_se.affix
# Vi tillåter sammansättningar
#compoundwords on
compoundwords controlled S
compoundmin 3


# Följande rad anger vilka tecken som ska uppfattas som bokstäver:
wordchars [a-zåäöéàüèæøç] [A-ZÅÄÖÉÀÜÈÆØÇ]
# skall '-' vara med?  Är hans-och-hennes ett ord eller tre?  Får man skriva ihop 
# ord på det sättet?  /MH

# Nej, bindestreck är inge bra som ordbildare.
#wordchars [\-]
suffixes

#*******************************************#
#*******************************************#
#*******************************************#
#                Substantiv                 #
#*******************************************#
#*******************************************#
#*******************************************#
#--------------------------------------------
# Genitiv.
#--------------------------------------------
flag *A:
# Som Göran: Görans
	.	>	S

#--------------------------------------------
# Bestämd form, neutrum.
#--------------------------------------------
flag *B:
# Som rep: repet, repets
	[^A]	>	ET
	[^A]	>	ETS
# Substantivformer av verb:
# Som lida: lidandet, lidandets 
#	A		>	NDE
	A		>	NDET
	A		>	NDETS

flag *C:
# Som täcke: täcket, täckets
# Även: öra, alibi, foto
	[AEIOUYÅÄÖÉ]	>	T
	[AEIOUYÅÄÖÉ]	>	TS
# Som kakel: kaklet, kaklets
	[^M] E L	>	-EL,LET
	[^M] E L	>	-EL,LETS
# Som vimmel: vimlet, vimlets
	M E L		>	-MEL,LET
	M E L		>	-MEL,LETS
# Som socker: sockret, sockrets
	[^M] E R	>	-ER,RET
	[^M] E R	>	-ER,RETS
# Som nummer: numret, numrets
	M E R		>	-MER,RET
	M E R		>	-MER,RETS
# Som rum: rummet, rummets
	M		>	MET
	M		>	METS
# Som tecken: tecknet, tecknets
	E N		>	-EN, NET
	E N		>	-EN, NETS
# Som ton: tonnet, tonnets
	[^E] N		>	NET
	[^E] N		>	NETS

#--------------------------------------------
# Bestämd form, reale.
#--------------------------------------------
flag *D:
# Som katt: katten, kattens
	[^A]	>	EN
	[^A]	>	ENS
#--------------------------------------------
# Substantivformer av verb (och presens particip):
#--------------------------------------------
# Som söka: sökande
	A		>	NDE

#--------------------------------------------
# Bestämd form, reale samt
# obestämd form pluralis, neutrum.
#--------------------------------------------
flag E:
# Som cykel: cykeln, cykelns
# Som frö: frön, fröns
	[^M]	>	N
	[^M]	>	NS
#--------------------------------------------
# En speciell pluralisform.
#--------------------------------------------
# Som faktum: fakta
	U M	>	-UM,A

#--------------------------------------------
# Neutrum, bestämd form pluralis samt
# reale, bestämd form singularis.
#--------------------------------------------
flag *F:
# Som fönster, fader
	[^M] E R	>	-ER,REN
	[^M] E R	>	-ER,RENS
# Som nummer
	M E R		>	-MER,REN
	M E R		>	-MER,RENS
# Som exempel
	[^M] E L	>	-EL,LEN
	[^M] E L	>	-EL,LENS
# Som vimmel, himmel
	M E L		>	-MEL,LEN
	M E L		>	-MEL,LENS
# Som tecken: tecknen, tecknens
# Som socken: socknen, socknens
	E N		>	-EN,NEN
	E N		>	-EN,NENS
# Som hem, rem
	M		>	MEN
	M		>	MENS
# Som ton, man
	[^E] N		>	NEN
	[^E] N		>	NENS
# Som täcke, bi, kilo, knä
	[EIOÄ]		>	NA
	[EIOÄ]		>	NAS
# Substantivformer av verb:
# Som avslöja: avslöjandena, avslöjandenas
	A		>	NDENA
	A		>	NDENAS


#--------------------------------------------
# Pluralis, reale.
#--------------------------------------------
flag *G:
# Som stol: stolar, stolarna, stolarnas, stolars
# Även: del
	[^AE]		>	AR
	[^AE]		>	ARNA
	[^AE]		>	ARNAS
	[^AE]		>	ARS
# Som timme: timmar, timmarna, timmarnas, timmars
	E		>	-E,AR
	E		>	-E,ARNA
	E		>	-E,ARNAS
	E		>	-E,ARS
# Som fara: faror, farorna, farornas, farors
	A		>	-A,OR
	A		>	-A,ORNA
	A		>	-A,ORNAS
	A		>	-A,ORS

flag *H:
# Som katt: katter, katterna, katternas, katters
	[^A]	>	ER
	[^A]	>	ERS
	[^A]	>	ERNA
	[^A]	>	ERNAS
# Som historia: historier, historierna, historiernas, historiers 
	A	>	-A,ER
	A	>	-A,ERNA
	A	>	-A,ERNAS
	A	>	-A,ERS
	
flag *I:
# Som tå
	[^LMNR]		>	R
	[^LMNR]		>	RNA
	[^LMNR]		>	RNAS
	[^LMNR]		>	RS
# Som fröken: fröknar, fröknarna, fröknarnas, fröknars
# Även: socken, öken
	E N		>	-EN,NAR
	E N		>	-EN,NARNA
	E N		>	-EN,NARNAS
	E N		>	-EN,NARS
# Som afton
	O N		>	-ON,NAR
	O N		>	-ON,NARNA
	O N		>	-ON,NARNAS
	O N		>	-ON,NARS
# Som dröm: drömmar, drömmarna, drömmarnas, drömmars
	M		>	MAR
	M		>	MARNA
	M		>	MARNAS
	M		>	MARS
# Som tistel
	[^M] E L	>	-EL,LAR
	[^M] E L	>	-EL,LARNA
	[^M] E L	>	-EL,LARNAS
	[^M] E L	>	-EL,LARS
# Som lymmel
	M E L		>	-MEL,LAR
	M E L		>	-MEL,LARNA
	M E L		>	-MEL,LARNAS
	M E L		>	-MEL,LARS
# Som tiger: tigrar, tigrarna, tigrarnas, tigrars
	[^M] E R	>	-ER,RAR
	[^M] E R	>	-ER,RARNA
	[^M] E R	>	-ER,RARNAS
	[^M] E R	>	-ER,RARS
# Som klammer: klamrar, klamrarna, klamrarnas, klamrars
	M E R		>	-MER,RAR
	M E R		>	-MER,RARNA
	M E R		>	-MER,RARNAS
	M E R		>	-MER,RARS
# Som sommar: somrar, somrarna, somrarnas, somrars 
	M A R		>	-MAR,RAR
	M A R		>	-MAR,RARNA
	M A R		>	-MAR,RARNAS
	M A R		>	-MAR,RARS

flag *J:
# Som formel
# Även neutrum: sekel, mirakel
	E L	>	-EL,LER
	E L	>	-EL,LERNA
	E L	>	-EL,LERNAS
	E L	>	-EL,LERS
# Som fot: fötter, fötterna, fötternas, fötters
	O T	>	-OT,ÖTTER
	O T	>	-OT,ÖTTERNA
	O T	>	-OT,ÖTTERNAS
	O T	>	-OT,ÖTTERS
# Som get: getter, getterna, getternas, getters
	[^O] T	>	TER
	[^O] T	>	TERNA
	[^O] T	>	TERNAS
	[^O] T	>	TERS
# Som tand: tänder, tänderna, tändernas, tänders
	A N D	>	-AND,ÄNDER
	A N D	>	-AND,ÄNDERNA
	A N D	>	-AND,ÄNDERNAS
	A N D	>	-AND,ÄNDERS
# Som musiker: musikerna, musikernas
	R		>	NA
	R		>	NAS
# Som ägare: ägarna, ägarnas
	R E		>	-E,NA
	R E		>	-E,NAS
#--------------------------------------------
# Ett specialfall.
#--------------------------------------------
# Som museum: museet, museets, museer, museerna, museernas, museers
	U M		>	-UM,ET
	U M		>	-UM,ETS
	U M		>	-UM,ER
	U M		>	-UM,ERNA
	U M		>	-UM,ERNAS
	U M		>	-UM,ERS
#*******************************************#
#*******************************************#
#*******************************************#
#                   Verb                    #
#*******************************************#
#*******************************************#
#*******************************************#
#--------------------------------------------
# Andra konjugationen; imperativ.
#--------------------------------------------
	[^M] [^M] A		>	-A,-
	M [^M] A		>	-A,-
	[^M] M A		>	-A,-
	M M A			>	-MA,-

#--------------------------------------------
# Andra konjugationen.
#--------------------------------------------
flag *K:
#***********************
# presens:
#***********************
# Som köpa: köper
# Som köra: kör
	[^R] A			>	-A,ER
#***********************
# imperfekt:
#***********************
# Som köpa
	[KS] A			>	-A,TE
# Som köra
	[GJR] A			>	-A,DE
# Som tömma
	[^IO] M M A		>	-MA,DE
# Som förnimma
	I M M A			>	-IMMA,AM
# Som komma
	O M M A			>	-MA,-
# Som värma, döma
	[^M] M A		>	-A,DE
# Som nämna
	M N A			>	-A,DE
# Som kunna
	N N A			>	-NA,DE
# Som vina
	I N A			>	-INA,EN
# Som bryna, kröna
	[YÖ] N A		>	-A,TE
# Som ?????
#	[^IMNYÖ] N A		>	-A,DE
# Som kyla
	[^L] L A		>	-A,DE
# Som fylla
	[^AÅ] L L A		>	-A,DE
# Som falla
	A L L A			>	-ALLA,ÖLL
# Som hålla
	Å L L A			>	-ÅLLA,ÖLL
# Som hända
	[^AEIOUYÅÄÖ] D A	>	-A,E
# Som lyda
	[EYÅÄÖ] D A		>	-A,DE
# Som lida
	I D A			>	-IDA,ED
# Som sjuda
	U D A			>	-UDA,ÖD
# Som nöta
	[EÄÖ] T A		>	-A,TE
# Som smälta
	[^EIUYÅÄÖ] T A		>	-A,E
# Som bita
	I T A			>	-ITA,ET
# Som ryta
	Y T A			>	-YTA,ÖT
# Som sluta
	[^J] U T A		>	-UTA,ÖT
# Som gjuta
	[GK] J U T A		>	-JUTA,ÖT
# Som njuta
	[^GK] J U T A		>	-UTA,ÖT
# Som gråta
	Å T A			>	-ÅTA,ÄT
# Som köpa
	[^IUY] P A		>	-A,TE
# Som gripa
	I P A			>	-IPA,EP
# Som supa
	U P A			>	-UPA,ÖP
# Som nypa
	Y P A			>	-YPA,ÖP
# Som riva
	I V A			>	-IVA,EV
# Som gräva
	[^IO] V A		>	-A,DE
#***********************
# perfekt:
#***********************
# Som höra
	[^LMNDPTV] A		>	-A,T
# Som döma
	[^IMN] [MN] A		>	-A,T
# Som glömma
	[^IO] M M A		>	-MA,T
# Som förnimma
	I M M A			>	-IMMA,UMMIT
# Som komma
	O M M A			>	-A,IT
# Som ränna
	N N A			>	-NA,T
# Som nämna
	M N A			>	-A,T
# Som anmäla
	[^L] L A		>	-A,T
# Som fylla
	[^AÅ] L L A		>	-A,T
# Som falla
	A L L A			>	-A,IT
# Som hålla
	Å L L A			>	-A,IT
# Som tända
	[^AEIOUYÅÄÖ] D A	>	-DA,T
# Som föda
	[AEYÅÄÖ] D A		>	-DA,TT
# Som sköta
	[ÄÖ] T A		>	-A,T
# Som låta
	Å T A			>	-A,IT
# Som köpa
	[^IOUY] P A		>	-A,T
# Som väva
	[^IOUY] V A		>	-A,T
# Som rida,njuta
	[IOU] [DNPTV] A		>	-A,IT
# Som krypa
	Y P A			>	-YPA,UPIT
# Som flyta
	Y T A			>	-YTA,UTIT
# Som veta
	E T A			>	T
#--------------------------------------------
# Perfekt particip (adjektiv).
#--------------------------------------------
	[^ALMNR]		>	DD
	[^ALMNR]		>	DDA
	[^ALMNR]		>	TT
	E L			>	-EL,LE
#--------------------------------------------
# Maskulinumformer av adjektiv.
#--------------------------------------------
# Som dum: dumme
	M			>	ME
# Som förmäten: förmätne
	E N			>	-EN,NE
# Som fager: fagre
	E R			>	-ER,RE

#--------------------------------------------
# Andra konjugationen; passiv form.
#--------------------------------------------
flag *L:
#***********************
# presens:
#***********************
# Som köpa: köps
	[^M] [^MS] A		>	-A,S
	M [^MS] A		>	-A,S
	[^M] M A		>	-A,S
	M M A			>	-MA,S
#***********************
# imperfekt:
#***********************
# Som köpa
	[KS] A			>	-A,TES
# Som köra
	[GJR] A			>	-A,DES
# Som tömma
	M M A			>	-MA,DES
# Som värma, döma
	[^M] M A		>	-A,DES
# Som nämna
	M N A			>	-A,DES
# Som bränna
	N N A			>	-NA,DES
# Som ???
#	I N A			>	-INA,ENS
# Som bryna, kröna
	[YÖ] N A		>	-A,TES
# Som ?????
#	[^IMNYÖ] N A		>	-A,DE
# Som mala
	[^L] L A		>	-A,DES
# Som fylla
	[^AÅ] L L A		>	-A,DES
# Som överfalla
	A L L A			>	-ALLA,ÖLLS
# Som hålla
	Å L L A			>	-ÅLLA,ÖLLS
# Som tända
	[^AEIOUYÅÄÖ] D A	>	-A,ES
# Som lyda
	[EYÅÄÖ] D A		>	-A,DES
# Som gnida
	I D A			>	-IDA,EDS
# Som bjuda
	U D A			>	-UDA,ÖDS
# Som nöta
	[EÄÖ] T A		>	-A,TES
# Som smälta
	[^EIUYÅÄÖ] T A		>	-A,ES
# Som bita
	I T A			>	-ITA,ETS
# Som bryta
	Y T A			>	-YTA,ÖTS
# Som sluta
	[^J] U T A		>	-UTA,ÖTS
# Som gjuta
	[GK] J U T A		>	-JUTA,ÖTS
# Som ljuta
	[^GK] J U T A		>	-UTA,ÖTS
# Som tillåta
	Å T A			>	-ÅTA,ÄTS
# Som köpa
	[^IUY] P A		>	-A,TES
# Som gripa
	I P A			>	-IPA,EPS
# Som supa
	U P A			>	-UPA,ÖPS
# Som nypa
	Y P A			>	-YPA,ÖPS
# Som riva
	I V A			>	-IVA,EVS
# Som kräva
	[^IO] V A		>	-A,DES
#***********************
# perfekt:
#***********************
# Som höra
	[^LMNDPTV] A		>	-A,TS
# Som döma
	[^MN] [MN] A		>	-A,TS
# Som glömma
	M M A			>	-MA,TS
# Som ränna
	N N A			>	-NA,TS
# Som nämna
	M N A			>	-A,TS
# Som mala
	[^L] L A		>	-A,TS
# Som fylla
	[^AÅ] L L A		>	-A,TS
# Som överfalla
	A L L A			>	-A,ITS
# Som hålla
	Å L L A			>	-A,ITS
# Som tända
	[^AEIOUYÅÄÖ] D A	>	-DA,TS
# Som föda
	[AEYÅÄÖ] D A		>	-DA,TTS
# Som sköta
	[ÄÖ] T A		>	-A,TS
# Som låta
	Å T A			>	-A,ITS
# Som köpa
	[^IOUY] P A		>	-A,TS
# Som väva
	[^IOUY] V A		>	-A,TS
# Som rida,njuta,sova
	[IOU] [DPTV] A		>	-A,ITS
# Som nypa
	Y P A			>	-YPA,UPITS
# Som bryta
	Y T A			>	-YTA,UTITS
#--------------------------------------------
# Presens particip, tredje konjugationen.
#--------------------------------------------
	[EIOUYÅÄÖ]		>	ENDE
#--------------------------------------------
# OK, några adjektiv.
#--------------------------------------------
	E L		>	-EL,LARE
	E L		>	-EL,LAST
	E L		>	-EL,LASTE
	E N		>	-EN,NARE
	E N		>	-EN,NAST
	E N		>	-EN,NASTE
	E R		>	-ER,RARE
	E R		>	-ER,RAST
	E R		>	-ER,RASTE
	M		>	MARE
	M		>	MAST
	M		>	MASTE
